臺灣基隆地方法院刑事判決                            九十年度易字第六００號
    公  訴  人  臺灣基隆地方法院檢察署檢察官
    被      告  丙○○
右列被告因違反商標法件，經檢察官提起公訴（九十年度偵字第二０一四號），本院
判決如左：
    主      文
丙○○共同明知為於同一商品，使用相同於他人註冊商標之圖樣商品而意圖販賣而輸
入，處有期徒刑參月，如易科罰金，以參佰元折算壹日。
扣案之「ＬＶ」皮包玖拾伍個、「ＧＵＣＣＩ」皮包拾壹個、「ＢＯＳＳ」衣服玖拾
柒套、「ＣＤ」皮包壹佰參拾伍只，均沒收。
    事      實
一、己○○（現在通緝中）為添集國際貿易股份有限公司（下稱添集公司）之負責人
    ，丙○○則為己○○之妻，為己○○在臺灣處理添集公司之所有事務，為添集公
    司之實際負責人之一。己○○與李姵華明知「ＬＶ」、「ＧＵＣＣＩ」、「ＢＯ
    ＳＳ」、「ＣＤ」之名稱及圖樣，業經商標專用權人法商癸○○登馬爾悌耶公司
    、義商丁○○固喜公司、德商庚○○○公司、法商甲○○○迪奧高巧公司分別向
    主管機關經濟部中央標準局申請註冊，且均經前開主管機關核准而取得指定使用
    於各類手提箱、手提包、旅行箱、行李箱、衣服及其他應屬本類之一切商品上，
    任何人未經前揭商標專用權人之同意或授權，不得於同一商品或類似商品，使用
    相同或近似於此等之註冊商標，竟基於意圖販賣之犯意聯絡，趁不知情壬○○委
    託渠等代辦進口成衣、內衣運送事宜之機會，由丙○○出面向壬○○表示渠等亦
    有貨物乙批須借「潭霖興業有限公司」之名義進口，嗣壬○○應允之後，旋以「
    潭霖興業有限公司」之名義，於民國九十年二月一日，以「ＵＮＩ─ＯＡＳＩＳ
    」輪船第０４４８─１０７航次，自香港地區運送內載仿冒商標專用權之「ＬＶ
    」皮包九十五個、「ＧＵＣＣＩ」皮包十一個、「ＢＯＳＳ」衣服九十七套、「
    ＣＤ」皮包一百三十五個及其他壬○○進口之成衣、內衣之貨櫃乙只（櫃號ＰＲ
    ＳＵ0000000），進入臺灣地區，運抵基隆港後卸放於基隆市尚志貨櫃場
    ，再由丙○○出面委由不知情之小林報關行負責人戊○○於同年月二日，向財政
    部基隆關稅局代為報關（報關單號碼ＡＡ／９０／０３９５／４００７），以此
    方式輸入前揭仿冒他人商標專用權之物品。嗣於九十年二月十六日，為海關開櫃
    檢查時當場查獲，並扣得前揭「ＬＶ」皮包九十五個（其中九十四個業經責付予
    理律法律事務所之宋曉嵐律師保管）、「ＧＵＣＣＩ」皮包十一個（其中十個業
    經責付予瑞士鐘錶同業公會臺灣連絡處主任子○○保管）、「ＢＯＳＳ」衣服九
    十七套（其中九十六套業經責付予辛○○律師保管）、「ＣＤ」皮包一百三十五
    只（其中一百三十四只業經責付予中天國際法律事務所乙○○律師保管）。
二、案經被害人法商癸○○登馬爾悌耶、義商丁○○固喜公司、德商庚○○○公司，
    法商甲○○○高巧公司訴由保安警察第三總隊報請臺灣基隆地方法院檢察署檢察
    官偵查起訴。
    理      由
一、訊之被告丙○○固不否認前揭物品為添集公司借「潭霖興業有限公司」名義進口
    之事實，惟矢口否認有何違反商標法之犯行，先則辯稱：添集公司之營運事宜，
    伊均未曾參與，事發之前，伊對同案被告己○○經營添集公司乙節，亦全無所知
    ；伊不僅未曾向壬○○表示欲借牌進口前揭貨物，且伊與壬○○之間，亦無相關
    之金錢往來，壬○○亦未曾因本件進口事宜，將款項匯入伊之帳戶云云；嗣復辯
    稱：伊雖曾與壬○○間有金錢往來，然此係因伊先生即同案被告己○○請伊在臺
    灣代之籌款以便商請報關行代為報關之故，至伊先生所進口之物品均係仿冒品乙
    節，伊確實全不知情云云。經查：
  (一)「ＬＶ」、「ＧＵＣＣＩ」、「ＢＯＳＳ」、「ＣＤ」之名稱及圖樣，業經商標
    專用權人法商癸○○登馬爾悌耶公司、義商丁○○固喜公司、德商庚○○○公司
    、法商甲○○○迪奧高巧公司分別向經濟部中央標準局申請註冊，且均經核准而
    取得指定使用於各類手提箱、手提包、旅行箱、行李箱、衣服及其他應屬本類之
    一切商品，且其專用權期限迄未到期等情，有經濟部中央標準局商標註冊證及網
    路異動查詢結果等件在卷可憑，是「ＬＶ」、「ＧＵＣＣＩ」、「ＢＯＳＳ」、
    「ＣＤ」之名稱及圖樣為前揭公司之商標專用權乙節，堪以認定。
  (二)扣案之「ＬＶ」皮包九十五個、「ＧＵＣＣＩ」皮包十一個、「ＢＯＳＳ」衣服
    九十七套及「ＣＤ」皮包一百三十五只，其商品材質及車工均屬偽劣，為仿冒品
    無訛，亦有癸○○登產品鑑定報告、瑞士鐘錶同業公會鑑定證明書、勤業國際專
    利商標聯合事務所鑑定報告書、甲○○○迪奧高巧股份有限公司鑑定證明各乙件
    及照片四幀在卷可憑。
  (三)本案之查扣物品，均係同案被告己○○及被告丙○○向證人壬○○借牌進口等情
    ，業據證人壬○○、戊○○於偵查中及本院調查時到庭結證屬實，且為被告丙○○所不否認，並有裝箱明細表、報關單各乙份在卷可憑；參以本案進口仿冒品之
    數目頗為可觀，尚非單純進口留供己用之情節可相比擬，是被告輸入前揭仿冒商
    品之目的係在對外販售乙節，自屬堪予認定。被告丙○○雖另以前情置辯，然查
    ：
  1.被告丙○○為添集公司之實際負責人之一，負責添集公司在臺灣之所有相關業務
    ，本件貨物進口時，證人壬○○復曾履次與被告丙○○就進口事宜相互聯繫，其
    間，被告丙○○更曾多次要求證人壬○○數度匯款以利後續進口事宜之進行等節
    ，均據證人壬○○即「潭霖興業有限公司」之負責人於本院調查時到庭陳述翔實
    ；再者，本件報關及退運等事宜，在臺灣地區，或由被告丙○○親自與報關行接
    洽，或由被告丙○○親自與海運公司接洽等節，亦據證人戊○○即小林報關行之
    負責人、丑○○即八達海運公司總經理於偵查中證述明確；參之卷附之本次運輸
    進口之相關裝箱明細表、匯款單、被告丙○○書立之收據影本、八達海運公司與
    添集公司關於退運事項之傳真資料等相關文件，堪認證人壬○○、戊○○、丑○○三人所言非虛，渠等之證詞應屬可信。添集公司在臺灣之相關業務，既均係由
    被告丙○○全權處理，則被告丙○○為添集公司在臺灣之實際負責人，乃情極灼
    然之事實。
  2.被告丙○○既為添集公司在臺灣之實際負責人，其就所進口貨物之確實種類及數
    量，斷無不知之理，否則，被告丙○○如何提領貨物？更何況，本件貨物進口係
    向「潭霖興業有限公司」借牌進口，運送過程又係與「潭霖興業有限公司」本身
    進口貨物併櫃運送，被告丙○○復係在臺灣地區得為同案被告己○○處理事務之
    人，果被告丙○○就所進口之貨物種類及數量一無所知，則日後提領貨物之時，
    將如何識別貨物之權屬？在與潭霖興業有限公司因提領貨物發生糾紛之場合，被
    告丙○○又將如何主張其權利？是其辯稱不知進口貨物為何云云，顯然悖於常情
    ，本院自難採信；況且，參以被告丙○○於本院調查時，先是到庭辯稱：伊從未
    曾與證人壬○○有何金錢上往來，更不曾因本次貨物進口事件，請證人壬○○將
    款項匯入伊之帳戶內云云；嗣本院請證人壬○○到庭與被告丙○○對質，並當庭
    提示證人壬○○所提出之相關匯款資料及被告丙○○所簽立之收據之後，被告丙○○復翻異前詞，改稱：伊確曾請證人壬○○多次匯款以辦理本件進口事宜云云
    ，其所為供述，不僅前後不一，甚且反覆矛盾，由此情節以觀，益證其辯稱未參
    與添集公司營運、不知本次運輸進口貨物為仿冒品乙節，均屬事後卸責之詞，不
    足採信。
  (四)綜上研析，被告所辯，無非飾卸之詞，委無足採，本件事證明確，其違反商標法
    之犯行，洵堪認定。
二、核被告所為，係違反商標法第六十三條之意圖販賣而輸入仿冒商品罪。查被告丙○○與同案被告己○○間，有犯意之聯絡及行為之分擔，皆為共同正犯。被告以
    一違反商標法、輸入仿冒商品之行為，分別侵害告訴人法商癸○○登馬爾悌耶、
    義商丁○○固喜公司、德商庚○○○公司、法商甲○○○高巧公司之商標專用權
    ，觸犯構成要件相同之罪名，為想像競合犯，應依刑法第五十五條之規定，從一
    重之意圖營利而輸入仿冒商品罪處斷。爰審酌被告意圖販賣輸入仿冒商品之行為
    ，不僅損害及真正商標權利人之正常營收，對真正商標權利人之商譽亦有不良影
    響，其本次輸入仿冒品之數量亦非輕微，已足以影響交易秩序之公平與公正，然
    其輸入仿冒品之行為較諸仿冒者之仿冒行為而言，惡性尚非至大等一切情狀，量
    處如主文所示之刑，以示懲儆，併諭知易科罰金之折算標準。
三、扣案之「ＬＶ」皮包九十五個（其中九十四個業經責付予理律法律事務所之宋曉
    嵐律師保管）、「ＧＵＣＣＩ」皮包十一個（其中十個業經責付予瑞士鐘錶同業
    公會臺灣連絡處主任子○○保管）、「ＢＯＳＳ」衣服九十七套（其中九十六套
    業經責付予辛○○律師保管）、「ＣＤ」皮包一百三十五只（其中一百三十四只
    業經責付予中天國際法律事務所乙○○律師保管），均為仿冒他人商標專用權之
    商品，不問屬於犯人與否，均應依商標法第六十四條之規定，宣告沒收。
四、同案被告己○○迭經合法傳喚，無正當理由而不到庭，自應俟緝獲後另行審結，
    附此敘明。
據上論斷，應依刑事訴訟法第二百九十九條第一項前段，商標法第六十三條、第六十
四條，刑法第十一條、第二十八條、第五十五條、第四十一條第一項前段，罰金罰鍰
提高標準條例第二條，判決如主文。
本案經檢察官吳佳齡到庭執行職務。
中      華      民      國      九十一    年      五      月    十七    日
              臺灣基隆地方法院刑事第三庭
                                    審判長  法  官  陳志祥
                                            法  官  何怡
                                            法  官  王慧惠
右正本證明與原本無異。
對於本件判決如有不服，應於收受送達後十日內，向本院提出上訴書狀，上訴於臺灣
高等法院，並按他造當事人之人數附具繕本。
                                            書記官  陳俊德
中      華      民      國      九十一    年      五      月    二十一  日
附錄論罪法條
商標法第六十三條：
明知為前條商品而販賣、意圖販賣而陳列、輸出或輸入者，處一年以下有期徒刑、拘
役或科或併科新臺幣五萬元以下罰金。
